【裁判字號】    95,親,31
【裁判日期】    951103
【裁判案由】    否認子女
【裁判全文】
臺灣臺東地方法院民事判決                95年度親字第31號
原        告  甲○○
被        告  丙○
兼法定代理人  乙○○
上列當事人間請求否認子女事件，本院於民國95年10月20日言詞
辯論終結，判決如下：
    主      文
確認被告丙○（男，民國九十四年八月八日出生，身分證統一編
號：Ｚ000000000號）非原告自被告乙○○受胎所生之
婚生子女。
訴訟費用由被告負擔。
    事實及理由
壹、程序方面
    按「關於認諾及訴訟上自認或不爭執事實之效力之規定，
    於第589條及第592條之訴，不適用之。」，民事訴訟法第
    594條定有明文。查本件被告對原告主張之事實固為自認且
    就訴訟標的為認諾，惟衡諸前揭規定，本院仍應調查其他證
    據以查明與事實是否相符，合先敘明。
貳、實體方面
一、原告主張略以：原告與被告乙○○於民國86年6月22日結婚
    ，惟自88年間起分居，並於94年5月24日協議離婚。嗣原告
    於94年8月8日產下被告丙○，依法雖推定為原告與被告乙○
    ○之婚生子女，然二人既無同居之事實，被告丙○顯非原告
    自被告乙○○受胎所生，爰依民法第1063條之規定，提起否
    認子女之訴等語。並聲明求為判決：如主文第1項所示。
二、被告則以：同意原告之請求，被告丙○確非原告與被告乙○
    ○所生等語。
三、經查：原告主張其與被告乙○○於86年6月22日結婚，於94
    年5月24日離婚，及原告於94年8月8日產下被告丙○等情，
    業據其提出戶籍謄本乙份為證，堪信為真實。而原告主張被
    告丙○應非原告自被告乙○○受胎所生乙節，經本院函請馬
    偕紀念醫院進行親子血緣關係鑑定，據覆略以：本次鑑定共
    測試1項血型抗原和15項DNA標記，其中8項DNA標記不合而否
    定乙○○是丙○父親的可能，此排除乙○○是丙○的父親等
    語，有該院95年9月22日馬院醫檢字第0950002717號函所附
    之親子鑑定報告書乙份及照片乙幀在卷可稽。足認原告主張
    被告丙○非其自被告乙○○受胎所生之婚生子女，堪信屬實
    。
四、按從子女出生日回溯第181日起至第302日止，為受胎期間；
    妻之受胎，係在婚姻關係存續中者，推定其所生子女為婚生
    子女；前項推定，如夫妻之一方能證明妻非自夫受胎者，得
    提起否認之訴，但應於知悉子女出生之日起，1年內為之，
    民法第1062條第1項、第1063條分別定有明文。查原告於94
    年8月8日產下被告丙○，經回溯其受胎期間，係與被告乙○
    ○婚姻關係存續期間，依法固推定為原告與被告乙○○之婚
    生子女，然被告丙○與被告乙○○間並無血緣關係存在，已
    如前述，則被告丙○顯非原告自被告乙○○受胎所生甚明。
    從而，原告於知悉被告丙○出生之日起1年內之95年6月20日
    （有本院收文戳可憑）提起本件否認子女之訴，於法洵屬有
    據，為有理由，應予准許。
參、據上論結，原告之訴為有理由，依民事訴訟法第78條、第85
    條第1項前段，判決如主文。
中    華    民    國    95    年    11    月    3    日
                    民事庭法  官  范乃中
以上正本係照原本作成
如對本判決上訴，應於判決送達後20日內向本院提出上訴狀。（
須附繕本）
中    華    民    國    95    年    11    月    3    日
                          書記官  王鵬勝


司法院資訊處製作；財團法人民間司法改革基金會備份。
